【裁判字號】    97,台抗,664
【裁判日期】    970911
【裁判案由】    殺人未遂聲請再審
【裁判全文】
最高法院刑事裁定              九十七年度台抗字第六六四號
抗  告  人  甲○○
上列抗告人因殺人未遂案件，不服台灣高等法院中華民國九十七
年七月十七日駁回聲請再審之裁定（九十七年度聲再字第二三０
號），提起抗告，本院裁定如下：
    主  文
抗告駁回。
    理  由
本件原裁定以抗告人甲○○在原法院聲請再審意旨略稱：抗告人
因殺人未遂案件，業經判刑確定，但本案證人所為之陳述，前後
不一，尚難採為不利於抗告人之證明；扣案之兇器，鑑定結果並
無任何指紋，亦與常情有違。又抗告人一眼失明，左手及腳均殘
障，不可能搶下被害人所持之刀械，並持以傷人；且抗告人係遭
被害人傷害，因而與其發生扭打，實無殺人犯意，亦不知被害人
何以遭其持有之刀械所傷害，此有抗告人頭部受傷照片為證。因
抗告人自始即受羈押，無法取得受傷證據，致原審未及審酌而誤
判。爰依刑事訴訟法第四百二十條第一項第六款規定聲請再審等
語。惟查：原判決綜合證人楊三雄、楊許春英、邱陳玉鳳、簡呂
秀英等人所為之陳述等全部卷證資料，參互審酌判斷，為不利於
抗告人之認定，已詳敘其斟酌取捨而得心證之理由。抗告人持水
果刀刺殺被害人楊三雄胸部、右臉部及左大腿內側等要害，復予
以壓制在地，坐騎其身上，舉刀欲刺向其頭部時，經楊許春英呼
喊拉開，將楊三雄送醫急救，始倖免於死，足見抗告人具有殺人
之犯意。而抗告人經警查獲後，由警方陪同前往行政院國軍退除
役官兵輔導委員會桃園榮民醫院診斷結果，認「頭部並無明顯外
傷，各項神經學檢查也正常……安排頭部Ｘ光與電腦斷層等影像
學檢查，檢查報告並無發現頭顱骨骨折或任何顱內出血現象。」
有該醫院覆函可稽。抗告人辯稱其肢體殘障，不可能持刀殺人，
本件純係互毆，抗告人頭部亦受有傷害，並無殺人之犯意等語，
均不足採，併於判決內說明綦詳。抗告人所述各節，係就原審採
證認事職權之行使，再事爭辯，與刑事訴訟法第四百二十條第一
項第六款所稱發現確實之新證據不符，因認其聲請為無理由，裁
定予以駁回。經核於法尚無違誤。抗告意旨以其先前因秘密證人
之不實指控，遭警方提報為流氓，雖經裁定不付感訓處分，但抗
告人從此身心受創，精神病情加深；而楊三雄等人即係該案之秘
密證人，其證詞反覆，顯不實在。至抗告人之病歷上未記載頭部
受傷，係醫師疏忽所致；依照片顯示，抗告人確有頭部浮腫及七
點八公分傷痕，足認本案係傷害案件，而非殺人云云，持己見任
意指摘原裁定不當，為無理由，應予駁回。
據上論結，應依刑事訴訟法第四百十二條，裁定如主文。
中    華    民    國  九十七  年    九    月   十一   日
                      最高法院刑事第十一庭
                          審判長法官  花  滿  堂
                                法官  黃  正  興
                                法官  陳  東  誥
                                法官  林  錦  芳
                                法官  洪  昌  宏
      本件正本證明與原本無異
                                      書  記  官
中    華    民    國  九十七  年    九    月   十五   日
                                                Ａ


司法院資訊處製作；財團法人民間司法改革基金會備份。
